【裁判字號】    98,訴,18
【裁判日期】    980217
【裁判案由】    清償借款
【裁判全文】
臺灣臺北地方法院民事判決                98年度訴字第18號
原      告  美商花旗銀行股份有限公司
法定代理人  甲○○
訴訟代理人  乙○○
被      告  丙○○
上列當事人間請求清償債務事件，本院於九十八年二月十日言詞
辯論終結，判決如下：
    主  文
被告應給付原告新臺幣壹佰肆拾壹萬仟柒佰柒拾貳元，及自民
國九十七年六月二十七日起至清償日止，按年息百分之十點五計
算之利息，暨自民國九十七年七月二十六日起至清償日止，按月
計付新臺幣壹仟玖佰壹拾壹元之違約金。
訴訟費用新臺幣壹萬伍仟零伍拾捌元由被告負擔。
    事實及理由
一、按當事人得以合意定第一審管轄法院，但以關於由一定法律
    關係而生之訴訟為限，前項合意，應以文書為之，民事訴訟
    法第24條定有明文。本件兩造已於個人信用貸款約定書第22
    條約定，合意以本院為契約涉訟時之第一審管轄法院，是以
    原告向本院提起本件訴訟，核與首揭規定，尚無不合，合先
    敘明。
二、原告主張：被告申辦花旗銀行「好年貸」個人信用貸款，向
    原告借款新台幣（下同）1,500,000元，約定借款期限自民
    國97年3月26日起至101年3月25日止，利息自撥款日起前2月
    按年息3.99%計算，自第3個月按年息10.5%計算，以每月為
    一期，按年金法共分48期，依年金法按期平均攤還本息，若
    未按期清償者，其逾期清償則按逾期當期金額5%（即1911元
    ）計付違約金。詎被告自97年6月26日起即未依約繳息，依
    個人信用貸款約定書第十三條第一項第一款約定，債務視為
    全部到期，被告即喪失期限利益，計尚有1,413,772元本金
    、利息及違約金餘款未清償。為此爰依消費借貸之法律關係
    請求被告清償等語，並聲明如主文第一項所示。
三、本件原告主張之事實，已據其提出個人信用貸款申請書暨約
    定書、個人信用貸款申請書、還款帳務紀錄查詢等件為證，
    核屬相符，被告雖到庭陳稱原告同意每月還款一萬元云云，
    但未舉證證明其與原告確有達成上開和解。又被告未爭執原
    告所起訴請求之金額，亦不否認曾有2期未繳款之事實，是
    原告主張被告欠款並喪失期限利益，自堪信為真實。從而，
    原告依消費借貸之法律關係，請求被告給付如主文第一項所
    示之金額及延滯利息，為有理由，應予准許。
四、本件訴訟費額，依後附計算書確定如主文所示金額。
五、據上論結，原告之訴為有理由，爰依民事訴訟法第78條，判
    決如主文。
中    華    民    國    98    年    2     月    17    日
                  民事第二庭    法  官  歐陽漢菁
以上正本係照原本作成
如對本判決上訴，須於判決送達後20日內向本院提出上訴狀
中    華    民    國    98    年    2     月    17    日
                                書記官  吳貞瑩
計  算  書
項      目             金  額（新臺幣）       備    註
第一審裁判費          15,058元
合      計            15,058元


司法院資訊處製作；財團法人民間司法改革基金會備份。
